# 请教陈板：政府补助项目相关判断

提问人：孙小航 9494 时间：2020-02-15 15:37:51
案例：A公司为禽畜养殖类企业，现与当地政府合作开展扶贫项目，当地政府向A公司投资 100 万元用于固定资产构建，并约定A公司每年向当地贫困户返还 8 万元“分红”，并由A公司的母公司B公司对每年 8 万元“分红”款提供担保。
扶贫项目合作期 10 年，合作期满A公司返还 100 万元投资款，停止支付“分红”款。当地政府分红款专项用于固定资产建设，A公司享有相关固定资产的所有权和使用权。当地政府不享有其他权益分配的权利。
请教陈板：该案例中的政府投资项目是否应作为一项债权性投资，A公司应确认为长期借款？每年支付分红款时确认为财务费用—利息支出？

回答人：chenyiwei
可以这样理解。该案例中的政府投资项目是否应作为一项债权性投资，A公司应确认为长期借款？每年按权责发生制原则和实际利率法确认财务费用—利息支出。